# 关于特殊交易架构设计下的基金公司是否合并报表？

提问人：fangdaojun 时间：2015-06-02 14:48:05
A公司与B保险公司共同投资成立C基金公司（有限合伙企业，投资期限为 5 年，可以展期），A公司持股19%，B公司持股80%，A公司的全资子公司D持股1%，A公司和B公司是有限合伙人，D公司是普通合伙人，C基金公司的合伙协议约定：”公司的最高决策机构是投资决策委员会，由 5 人组成，A公司派出 2 人，B公司派出 1 人，D公司派出 1 人，B公司有一票否决权“，B公司对于投资C公司的股权享有每年7%的固定回报；A公司和B公司同时签订选择权的补充协议："5年之后，B公司有权选择要求A公司回购或不回购B公司持有的C公司股权，A公司有权赎回或不赎回B公司持有的C公司股权，如果到期B公司选择不回购同时A公司选择不赎回，B公司对于投资C公司的股权享有每年10%的固定回报"。根据上述协议安排，A公司是否要合并C公司的报表，原因是什么？如果需要合并，在A公司合并报表层面将B公司对C的公司投资是列报为权益还是负债？谢谢。

回答人：chenyiwei
根据你说的情况，实际上B是享受固定回报的债权性投资者，真正的投资风险是由A、D承担的，虽然B在投资决策委员会中有一票否决权，但由于固定收益保障机制的存在，该权力更多地是保护性权利，该交易最大的可能性是在 5 年后归还B的出资本金而结束，因此，A应将该基金纳入合并报表范围，在合并报表层面将B的出资确认为负债，支付给B的投资回报确认为利息费用。

提问人：fangdaojun 时间：2015-06-02 22:38:50
请问实务中有什么方法可以有效的区分实质性权利和保护性权利？因为仅从合伙协议的内容来判断，A公司是不具有单方面的控制权的？这种公司架构的涉及其实就是为了实现阶段性的出表处理，不知道实务中有没有类似这种交易框架的设计可以实现此目的？

回答人：chenyiwei
保护性权利是预计在正常情况下不会用到的权利。本案例中在已经承诺给B保本和固定收益的情况下，B是不会有兴趣关心该基金本身的运作情况好坏的，所以属于保护性权利。